【裁判字號】    98,上訴,1281
【裁判日期】    990907
【裁判案由】    懲治走私條例
【裁判全文】
臺灣高等法院高雄分院刑事判決        98年度上訴字第1281號
上  訴  人  臺灣高雄地方法院檢察署檢察官
上  訴  人
即  被  告  丙○○
上  訴  人
即  被  告  乙○○
上  訴  人
即  被  告  甲○○
前列三人共同
選任辯護人  薛西全律師
            劉妍孝律師
            邱國逢律師
上列上訴人因被告違反懲治走私條例案件，不服臺灣高雄地方法
院97年度訴字第1333號中華民國98年7 月22日第一審判決（起訴
案號：臺灣高雄地方法院檢察署97年度偵字第5892號），提起上
訴，本院判決如下：
     主  文
上訴駁回。
     事  實
一、丙○○、乙○○、甲○○及彭文泰（通緝中）、李啟民（通
    緝中）等5 人，均明知魚類係屬海關進口稅則第3 章所列之
    物品，依行政院於民國92年10月23日公告「管制物品項目及
    數額」丙項第5 款之規定，一次私運海關進口稅則第1 章至
    第8 章所列之物品之一項或數項，其總額由海關依緝獲時之
    完稅價格計算，超過新臺幣（下同）100,000 元或其總重量
    超過1,000 公斤者，為管制進口物品，竟基於私運管制物品
    進口逾公告數額之犯意聯絡，丙○○於擔任「穩成11號」（
    編號CT6-0584）漁船船長，彭文泰、李啟民分別為該漁船之
    輪機長、輪機員，乙○○為該漁船之廚師，甲○○為該漁船
    之船員，於97年1 月2 日上午10時40分許，由高雄港第二港
    口中和安檢所報關出港後，航至我國領海12海哩以外之某不
    詳海域內，向不詳國籍船名之船隻上不詳人員，購得如附表
    所示種類及數量之漁產品，並共同將之搬運裝載於船艙內之
    冷凍庫內。嗣於97年1 月29日（起訴書誤載為97年2 月19日
    ，經公訴檢察官更正之）19時35分許，由高雄港第二港口中
    和安檢所報關進港時，為行政院海岸巡防署南部地區巡防局
    第五岸巡總隊（下稱海巡署第五岸巡總隊）人員實施監卸勤
    務而查獲，並扣得如附表所示之漁產品（已交由丙○○立據
    保管），始悉上情。
二、案經海巡署第五岸巡總隊移送臺灣高雄地方法院檢察署檢察
    官偵查起訴。
    理  由
一、本件傳聞證據之證據能力審查方面：
(一)、航跡資料：
    查航跡資料，係按漁業動力用油優惠油價標準規定，漁船裝
    設航程紀錄器以紀錄其出海期間之作業時數據以核算漁業動
    力優惠用油量，有行政院農業委員會漁業署97年8 月20日漁
    二字第0971218263號函在卷可稽（詳原審審訴卷第57頁），
    故為儀器紀錄穩成11號航跡、時間資料後機械列印而得，並
    非供述證據，無傳聞法則之適用，且其取得並無不法，應有
    證據能力。
(二)、按鑑定人由審判長、受命法官或檢察官就下列之人選任1 人
    或數人充之：(一)就鑑定事項有特別知識經驗者。(二)經政府機
    關委任有鑑定職務者；鑑定之經過及其結果，應命鑑定人以
    言詞或書面報告；法院或檢察官得囑託醫院、學校或其他相
    當之機關、團體為鑑定，或審查他人之鑑定，並準用第203
    條至第206 條之1 規定，刑事訴訟法第198 條、第206 條第
    1 項、第208 條第1 項分別定有明文。又按漁產品有易腐壞
    之特性。司法警察機關查獲疑似走私之漁產品後，就該等產
    品之來源、產地或獲得方法等攸關是否屬管制物品之事項，
    確有及時查明之必要。農委會就「農、林、漁、牧、畜產品
    之產地」，係台灣高等法院檢察署檢察長概括委託鑑定之機
    關，有台灣高等法院檢察署92年10月29日檢文允字第092021
    4529號函及其附件名冊可徵。又上函附件名冊所列農委會，
    包含漁業署；鑑定項目「農、林、漁、牧、畜產品之產地」
    包含漁船自行捕獲及漁船違反懲治走私條例之非自行捕獲在
    內，亦有台灣高等法院檢察署98年5 月5 日檢文允字第0981
    000591號函可參（最高法院99年度台上字第1887號判決要旨
    參照）。本件卷附之漁業署「緝獲漁船走私漁產品協助諮詢
    電話傳真」，為刑事訴訟法第159 條第1 項規定之例外情形
    ，應有證據能力。
(三)、本件「漁船載運漁產品是否自行捕獲諮詢表」欄內記載事項
    ，均係公務員職務上對於一定事實所為之記載，不涉及主觀
    判斷或意見，應屬公務員職務上製作之紀錄文書紀錄之範圍
    （最高法院99年度台上字第1988號判決要旨參照），且無證
    據足以證明上開文書有顯不可信之情況，依刑事訴訟法第15
    9 條之4 第1 款規定，認有證據能力。
(四)、原審法院依職權函送國立臺灣海洋大學（下稱海洋大學）鑑
    定穩成11號漁船於前揭時、地，所取得前揭漁獲是否自行捕
    獲，經海洋大學於97年11月25日海漁字第0970012893號函覆
    原審法院，上開鑑定既係法院依法囑託學校所為之鑑定，且
    海洋大學係依據原審法院所函送之相關事證資料，包括拖網
    漁作業特性、該漁船作業航跡圖及魚種組成等資料進行判定
    ，係由該大學環境生物與漁業科學學系協助鑑定，該系現有
    14位專任老師，研究專長包括海洋生態、環境生物、漁具漁
    法、資源評估等領域，均具有國內外大學之博士學位，亦有
    海洋大學98年10月19日海漁字第0980012113號函附卷可稽。
    是上開函覆鑑定報告乃係鑑定人以書面報告鑑定結果，依刑
    事訴訟法第208 條第1 項、第206 條第1 項規定，應有證據
    能力。
(五)、按被告以外之人於審判外之言詞或書面陳述，除法律有規定
    者外，不得作為證據，刑事訴訟法第159 條第1 項固定有明
    文。惟被告以外之人於審判外之陳述，雖不符同法第159 條
    之1 至第159 條之4 之規定，而經當事人於審判程序同意作
    為證據，法院審酌該言詞陳述或書面陳述作成時之情況，認
    為適當者，亦得為證據，同法第159 條之5 亦有明文。查本
    判決以下引用之供述證據暨其他相關具傳聞性質之證據資料
    （除前述之傳聞證據外），公訴人、被告及辯護人於本院準
    備程序及審判程序中對於此部分之供述證據暨其他相關具傳
    聞性質之證據資料之證據能力，均表示同意作為證據。本院
    審酌該供述證據及證據資料作成時之情況，核無違法取證或
    其他瑕疵，認為以之作為本件論斷之證據為適當，此部分之
    陳述及相關證據資料，自得做為證據，合先敘明。
二、認定犯罪事實所憑之證據及理由
    被告丙○○於本院審理中未到庭，原審訊據被告丙○○及本
    院訊據被告乙○○、甲○○均坦承於97年1 月2 日與彭文泰
    、李啟民共同搭乘「穩成11號」漁船報關出港，又於同年97
    年1 月29日報關入港，嗣經中和安檢所人員查獲船上載運有
    附表所示漁獲之事實。惟均矢口否認有何走私管制物品進入
    臺灣地區之犯行。均辯稱：查獲漁獲都是自己捕的，並非購
    買而來並走私進口之漁產品云云。經查：
(一)、被告丙○○為「穩成11號」漁船之船長，被告乙○○為該漁
    船之廚師，被告甲○○為該漁船之船員，渠等於97年1 月2
    日共同駕駛「穩成11號」漁船自中和安檢所報關出港後，於
    97年1 月29日返回高雄港第二港口，入港時「穩成11號」上
    裝載有如附表所示總計約98,000公斤之漁獲乙節，有高雄市
    一百噸以上漁船進出港申請單、穩成11號機漁船（含船員）
    進出港檢查表、小港區漁會臨海新村魚市場進貨表、海巡署
    第五岸巡總隊扣押物品目錄表、漁船具領保管切結書及蒐證
    照片73幀附卷可稽，且為被告丙○○、乙○○、甲○○等人
    所不爭執，此部分之事實，洵堪認定。
(二)、又查獲如附表所示之魚類，重量共計98,000公斤，已逾1,00
    0 公斤，有如前(一)部分所述，其稅則號別均屬海關進口稅則
    第三章所列物品，為行政院92年10月23日院臺財字第092005
    6338號公告修正之懲治走私條例所附之「管制物品項目及其
    數量」丙項第五款所列之管制進口物品，有財政部高雄關稅
    局97年10月29日高普緝字第0971019859號函在卷可憑（詳原
    審卷2 第31頁至第34頁），是如附表所示之魚類，係屬懲治
    走私條例管制物品項目及其數額中丙類第五款所指「海關進
    口稅則第一章至第八章所列之物品及稻米、稻米粉、花生、
    茶葉、種子（球）」其中第三章所規範之管制物品，要無疑
    義。而「穩成11號」此次出海作業海域係在東經117 度50分
    、北緯22度30分一帶，並航經中國大陸公布之領海基線向陸
    一側之內水水域或向海一側之12浬領海範圍內，有海巡署第
    五岸巡總隊98年5 月29日南五總字第0980013314號函所附之
    漁船出港檢查表（詳原審卷2 第253 頁至第254 頁）及內政
    部99年8 月2 日台內地字第0990155636號函（本院卷第197
    頁）附卷可參，亦為被告丙○○坦承在卷（詳海巡署卷第8
    頁；原審卷2 第204 頁），故被告丙○○、乙○○、甲○○
    等人係自我國領海以外之不詳海域，購得並裝載上船而載運
    如附表所示屬於海關進口稅則第3 章所列且逾公告數額之管
    制進口物品進入臺灣地區乙節，自堪認定。
(三)、依第五岸巡總隊中和安檢所檢送「漁船載運漁產品是否自行
    捕獲諮詢表」及查獲疑似走私魚獲之相關照片資料，囑請行
    政院農業委員會漁業署就「穩成11號」漁船所查獲漁獲是否
    自行捕獲乙節鑑定，該署以「緝獲漁船走私漁產品協助諮詢
    電話傳真」記載鑑定意見認為：(一)依所送漁具照片顯示，拖
    網絞機有曳綱導索滾輪裝置鏽蝕，但沒有曳綱導索桿，上下
    手綱均已捲收進絞機，不似經常作業之漁船。網皮板堆靠於
    網板架邊，沒有作業使用跡象。兩揚網機之曳綱似乎有接一
    段合成纖維索，拖網船不可能使用合成纖維索當曳綱，因其
    強度不夠，是不可能作業的。該船有用底拖網在水深40至60
    公尺處作業，因此曳綱長度至少應為水深之3 倍即180 公尺
    以上才合理，但經安檢人員實際檢測結果左曳綱只有150 公
    尺，不合常理。(二)本船作業之經緯度位於台灣海峽南端海域
    ，水深40至60公尺，常見漁獲組成有蝦、蟹、花枝、狗母、
    白帶、秋姑、扁魚、鎖管等，此外應還有下雜魚，下雜魚包
    括花狗母、小蝦、天竺鯛、盲鰻及其他魚類之幼魚等。底拖
    網漁船之漁獲物種類應至少有數十種之多，而本船魚類卻只
    有扁魚及紅魚二種，其他為蝦、蟹、小管、花枝是不合理的
    。此外，對於佔底拖漁獲物當中最中大宗的完全沒有漁或在
    魚艙未滿的情形下將下雜魚拋棄也是不合理的。(三)記錄所稱
    每網次約漁獲800 公斤，以南海漁場資源普遍減少，該船漁
    獲量高不合理。(四)大蝦有用小保麗龍盒6 尾裝及去頭12尾小
    塑膠袋裝兩種不同處理方式，黑蟹及扁市仔的螯腳均綑綁處
    理，需花費很多人力時間，實際拖網船上漁獲處理形式不符
    。綜上所述，本案「穩成11號」漁船上之漁貨「非自行用中
    層及底拖網作業捕獲」。有該漁業署「緝獲漁船走私漁產品
    協助諮詢電話傳真」1 份在卷可稽（海巡署卷第36至37頁。
    上述鑑定意見(一)部分另參以本件「穩成11號」為中底層拖網
    漁船，業經被告丙○○自承在卷（參原審卷2 第309 頁），
    然該船上網絞機所使用之繩索是麻繩，並非鋼索，此有照片
    附卷可參（詳海巡署卷第45頁至第46頁），顯與一般通常底
    拖網作業漁船網絞機內之繩索材質係鋼索迥異，益見「穩成
    11 號 」此次出海實無可能利用網絞機內之繩索實際進行捕
    撈作業無訛。
(四)、又經原審依職權函送國立臺灣海洋大學鑑定如附表所示之漁
    產品，是否可能由被告等以「穩成11號」漁船自行捕獲，國
    立臺灣海洋大學之鑑定結果為：「穩成11號」之經營漁業種
    類為單船拖網，其漁撈作業及魚種組成不合理之處，分述如
    下：
    漁船從事拖網作業，應沿著漁獲魚種棲息海域之等深線來
    回拖曳，惟所附航跡圖資料無該艘漁船來回拖曳之航跡線。
    按所附航跡圖資料顯示，該漁船之航行或作業海域，係屬
    亞熱帶或熱帶之南中國海水域，海洋生物組成相當豐富，漁
    船從事拖網漁撈作業，其漁獲魚種組成應具多樣性，經檢視
    該艘漁船漁獲組成過於單調，依據國立編譯館審查出版之海
    事職校漁具漁法（中冊），我國底拖網的漁獲魚種組成多達
    百餘種，其中較為常見的魚種約有30餘種，其中在南中國海
    較卓越之魚種有金線、狗母、紅目鰱、花狗母、肉魚、烏賊
    （花枝）、柔魚、秋姑等，所送案卷附表之該漁船漁獲物僅
    出現烏賊（花枝）1 種，其他卓越魚種則未出現。此有海洋
    大學於97年11月25日海漁字第0970012893號函存卷可參（詳
    原審卷2 第64頁至第67頁）。再觀諸卷附海巡署安檢人員拍
    攝之「穩成11號」漁船漁貨照片（詳海巡署卷第62頁至第81
    頁），可知該船於97年1 月29日返港時，船上運載之漁產品
    中，竟出現：大蝦已去頭；扁市仔、黑蟹均已綑綁左、右2
    邊之蟹腳；紅魚、扁魚、花枝、小管經處理等現象。惟衡諸
    常情，一般漁船在海上作業時，因海象不一、船上顛簸、人
    力有限及缺乏大量淡水等情況下，實難以從事複雜之漁獲加
    工行為，尤其被告丙○○等人於97年1 月2 日出港後，至同
    年1 月29日進港，期間僅有27天，此為被告等3 人所不否認
    ，則經扣除「穩成11號」漁船出港前往漁場及返航之時間後
    ，被告等人能實際作業之時間勢必更短，益徵被告等人實不
    可能在如此短的出海時間捕獲如此鉅量之漁獲，甚至進行複
    雜之加工行為。因此，如附表所示之漁產品並非被告等人自
    行捕獲，應係被告丙○○等人利用「穩成11號」出海期間，
    我國領海以外之不詳海域向不詳人士購買所得之事實，應堪
    認定。
(五)、被告丙○○等人在原審雖辯稱：「穩成11號」漁船出港後，
    有在外海上僱用10位外國籍漁工，查獲之漁貨是與外國籍漁
    工合力捕撈及包裝的，並非向他人買漁貨再走私進口之漁產
    品云云。惟查，被告丙○○並未提出其僱用外國籍漁工在「
    穩成11號」漁船上工作之證明，則上開所辯是否屬實，自屬
    可疑而難採信，自不影響本院據以認定「穩成11號」漁船上
    船員人數（5 人）實無法在短短27日之船期內捕獲如此鉅量
    之漁獲，甚至進行複雜之加工行為等事實。又依進出港申請
    書所載，被告等人次出海預定航期均為120 天，惟本件航期
    為27日遠低於預定航期；再觀諸「穩成11號」漁船之次「出
    海作業航跡資料」及前揭之內政部99年8 月2 日台內地字第
    0990155636號函所示船行所至區域（詳原審卷1 第58至59頁
    、本院卷第197 頁），均至我國領海12海哩以外海域，且沿
    大陸福建、廣東沿海前進，甚至有靠岸停留之紀錄，足證「
    穩成11號」漁船如附表所示之漁獲，均係源自我國領海12海
    哩以外之事實，益彰顯其作業習慣與一般合法捕撈漁獲之漁
    民大相逕庭。則被告丙○○等人前開所辯，顯屬卸責之詞，
    不足採信。
(六)、至於被告之選任辯護人雖辯以：依漁業署函稱「穩成11號」
    漁船於97年1 月15日至同年1 月19日期間，因故無航程資料
    顯示，但航程紀錄圖上卻能繪出連續之航跡，足見該航程紀
    錄圖之紀錄不甚精確云云。惟查，上開VDR 航跡圖（出海作
    業航跡資料）係利用天線接收衛星訊號來定位，以儀器紀錄
    航跡、時間資料後機械列印而得，因比例關係，在航跡圖顯
    示時，各資料點因過於密集，導致會被誤解97年1 月15日至
    1 月19日係連續之完整航跡，此有行政院農業委員會99年7
    月28日漁二字第0991215911號函在卷可參，是上開出海作業
    航跡資料之紀錄並無不精確之處而應可採信。
(七)、再被告丙○○擔任船長職務，綜理船上事務，被告乙○○為
    該漁船之廚師，被告甲○○為該漁船之船員，渠等受船長即
    被告丙○○之指揮行事。且走私係犯罪行為，此為社會一般
    大眾所週知之事項，依諸常情，被告丙○○斷無使原不知情
    且無犯意聯絡之他人參與走私計劃，而增加暴露犯罪之可能
    等節以觀，則被告等人就此次出海係為購買漁獲，並將之載
    運回臺之計劃，均當知情且有所參與，要無疑義。
(八)、綜上所述，被告3 人本件出海之作業習慣及漁獲量均與一般
    合法捕撈漁獲之漁民大相逕庭。是其等所辯該漁貨均為自行
    捕獲，均殊難採信，其等於駛出我國12浬領海海域外，未經
    許可載運如附表所示來路不明漁貨，並共同私運管制物品進
    入臺灣地區之犯行，均事證明確，應依法論科。
三、論罪科刑
(一)、按刑法第2 條所謂有變更之法律，乃指刑罰法律而言，並以
    依中央法規標準法第4 條之規定制定公布者為限，此觀憲法
    第170 條之規定自明。行政法令縱可認為具有法律同等之效
    力，但因其並無刑罰之規定，究難解為刑罰法律，故如事實
    變更及刑罰法律外之法令變更，均不屬本條所謂法律變更範
    圍之內，自無本條之適用。例如犯私運管制物品進口逾公告
    數額者，如於行為後裁判時，該私運進口物品，又經行政院
    依懲治走私條例第2 條第4 項重行公告，不列入管制物品之
    內，乃是行政上適應當時情形所為之事實上變更，並非刑罰
    法律有所變更，自不得據為廢止刑罰之認定，參諸司法院大
    法官會議釋字第103 號解釋謂：「行政院依懲治走私條例第
    2 條第2 項專案指定管制物品及其數額之公告，其內容之變
    更，對於變更前走私行為之處罰，不能認為有刑法第2 條之
    適用。」之意旨，益可瞭然。次按「私運管制物品進口、出
    口逾公告數額者，處7 年以下有期徒刑，得併科新臺幣20萬
    元以下罰金」、「第一項所稱管制物品及其數額，由行政院
    公告之」，懲治走私條例第2 條第1 項、第3 項分別定有明
    文，行政院據此於92年10月23日修正「管制物品項目及其數
    額」丙類管制進口項目包括一次私運海關進口稅則第一章至
    第八章所列之物品及稻米、稻米粉、花生、茶葉、種子（球
    ）之一項或數項，其總額由海關照緝獲時之完稅價格計算，
    超過10萬元者（外幣按當時辦理外匯銀行買進價格折算），
    或重量超過1 千公斤者。但報運進口海關進口稅則第一章至
    第八章所列之物品及稻米、稻米粉、花生、茶葉、種子（球
    ）等物品，未虛報貨名或產地者，不屬管制進口物品，而於
    97年2 月27日修正為一次私運獎券、彩券或彩票，或原產地
    為大陸地區而未經主管機關公告准許輸入之海關進口稅則第
    一章至第八章所列之物品、稻米、稻米粉、花生、茶葉、種
    子（球）等物品之一項或數項，其總額由海關照緝獲時之完
    稅價格計算，超過10萬元者（外幣按當時辦理外匯銀行買進
    價格折算），或重量超過1 千公斤者，方屬管制進口物品。
    犯私運管制物品進口逾公告數額者，如於行為後裁判時，該
    私運進口之物品，又經行政院依懲治走私條例第2 條第3 項
    重行公告，不列入管制物品之內，乃行政上適應當時情形所
    為之事實上變更，並非刑罰法律有所變更，自不得據為廢止
    刑罰之認定而諭知免訴（最高法院65年臺上字第2474號判例
    參照）。至於懲治走私條例第2 條第1 項所稱管制物品，應
    以行政院依該條第2 項規定公告者定之，與海關或相關主管
    機關是否准許輸入（進口）無關；亦即某項物品依規定雖得
    輸入（進口），然若輸入（進口）者係經公告之物品，且其
    1 次私運總額由海關依緝獲時之完稅價格計算，超過10萬元
    ，或其總重量超過1,000 公斤者，即屬管制進口之物品（最
    高法院99年臺上字第1887號裁判意旨參照）。本件被告行為
    時，因該魚類為海關進口稅則第三章之物品，報運進口魚類
    重量超過1 千公斤，且虛報產地者，該魚類即屬管制物品，
    不因管制物品及其數額經行政院重行公告而生新舊法比較或
    免訴之情形，合先敘明。
(二)、核被告3 人所為，均係犯懲治走私條例第2 條第1 項走私罪
    。被告3 人與彭文泰、李啟民就上開犯行，有犯意之聯絡與
    行為之分擔，均應論以共同正犯。
(三)、原審因依懲治走私條例第2 條第1 項、刑法第28條規定，並
    審酌被告丙○○等3 人，以出海捕魚為掩護，私運如附表所
    示之漁產品進入台灣地區，數量非少，對國家關貿利益、社
    會經濟秩序及食品衛生安全均危害甚鉅，並影響守法捕撈漁
    獲之漁民生計，且犯後猶否認犯行，態度不佳；惟念及渠等
    以捕魚維生，近年漁業資源衰竭，謀生不易始鋌而走險為本
    案犯行；再個別考量被告等3 人之教育程度不佳、素行、生
    活狀況及其他一切情狀，爰各量處被告丙○○等3 人有期徒
    刑3 月，並敘明如附表所示之漁獲，係被告丙○○等人所有
    （經責付被告丙○○保管，詳海巡署卷第38頁切結書），且
    為共犯本件犯罪所得之物，惟並無證據證明業已滅失，亦無
    已經海關予以行政沒入之資料，爰依刑法第38條第1 項第3
    款規定，為沒收之諭知等有關本件沒收意旨。及附帶說明被
    告丙○○、乙○○、甲○○等人除本案犯行外，分別尚有其
    他違反懲治走私條例案件繫屬法院或經法院判決有罪（尚未
    確定），經核與刑法第74條第1 項「暫不執行為適當」之緩
    刑要件有別，故認不宜宣告緩刑等語。本院認原判決認事用
    法均無違誤，量刑亦稱妥適。檢察官上訴意旨以被告等人所
    為另有違反台灣地區與大陸地區人民關係條例第80條第1 項
    之非經許可將航舶航行至大陸地區罪，原判決漏未論列而指
    摘原判決不當，惟按，刑事訴訟法第379 條第12款規定：除
    本法有特別規定外，已受請求之事項未予判決，或未受請求
    之事項予以判決者，其判決當然違背法令。又刑事訴訟之審
    判，係採彈劾主義，亦即不告不理原則，刑事訴訟法第268
    條規定：法院不得對未經起訴之犯罪審判。法院對於被告之
    行為，應受審判之對象（範圍），乃指起訴書所記載之被告
    「犯罪事實」（包括起訴效力所及之具有同一案件關係之犯
    罪事實）而言。本件檢察官起訴書記載『「穩成11號」（編
    號CT6-0584）漁船於97年1 月2 日上午10時40分許，由高雄
    港第二港口中和安檢所報關出港後，於不詳時間，在不詳處
    所，向國籍、船名不詳之漁船購買如附表所示之漁獲種類及
    數量，旋即由該不詳漁船之船員共同將附表所示之漁獲搬運
    至該「穩成11號」漁船後，再由被告5 人共同將之搬運裝載
    於該「穩成11號」漁船之船艙內，運送上開漁類於97年2 月
    19 日19 時35分許，由高雄港第二港口中和安檢所報關入港
    後欲販售圖利。』，並未記載有關「非經許可將航舶航行至
    大陸地區」之犯罪事實，顯然該部分事實並不在起訴範圍內
    ，且該部分事實亦非起訴效力所及之具有同一案件關係之犯
    罪事實（私運管制物品進入臺灣地區與非經許可將航舶航行
    至大陸地區並非一行為而觸犯數罪名），法院自即不能併予
    審判，否則，即有未受請求之事項予以判決之違法，原判決
    未併予論科核並無違誤。另被告3 人上訴意旨則均矢口否認
    犯罪，是檢察官及被告之上訴均無理由，應予駁回。
四、被告丙○○經合法傳喚，無正當理由不到庭，爰不待其陳述
    ，逕行判決。
據上論斷，應依刑事訴訟法第371條、第368條，判決如主文。
本案經檢察官許美女到庭執行職務。
中    華    民    國    99    年    9     月    7     日
                  刑事第三庭    審判長法  官  莊崑山
                                      法  官  唐照明
                                      法  官  張意聰
以上正本證明與原本無異。
如不服本判決應於收受本判決後10日內向本院提出上訴書狀，其
未敘述上訴理由者，並得於提起上訴後10日內向本院補提理由書
狀（均須按他造當事人之人數附繕本）「切勿逕送上級法院」。
中    華    民    國    99    年    9     月    7     日
                                      書記官  張雲義
附表：
  ┌──┬─────┬───────────────┐
  │編號│品名      │數量（公斤）                  │
  ├──┼─────┼───────────────┤
  │1   │黑蟹      │22660                         │
  ├──┼─────┼───────────────┤
  │2   │小管      │29162                         │
  ├──┼─────┼───────────────┤
  │3   │花枝      │4320                          │
  ├──┼─────┼───────────────┤
  │4   │扁魚      │27868                         │
  ├──┼─────┼───────────────┤
  │5   │紅魚      │11793                         │
  ├──┼─────┼───────────────┤
  │6   │大蝦      │570                           │
  ├──┼─────┼───────────────┤
  │7   │大蝦去頭  │1575                          │
  ├──┼─────┼───────────────┤
  │8   │扁巿仔    │52                            │
  ├──┼─────┼───────────────┤
  │    │總重      │98000（均含冰水）             │
  └──┴─────┴───────────────┘
附錄本判決論罪科刑法條：
懲治走私條例第2 條
私運管制物品進口、出口逾公告數額者，處7 年以下有期徒刑，
得併科新臺幣3 百萬元以下罰金。
前項之未遂犯罰之。
第1 項所稱管制物品及其數額，由行政院公告之。

司法院資訊處製作；財團法人民間司法改革基金會備份。
